【裁判字號】    95,停,6
【裁判日期】    950227
【裁判案由】    聲請停止執行
【裁判全文】
高雄高等行政法院裁定
                                    九十五年度停字第六號
聲  請  人  甲○○○○○○○○.
相  對  人  財政部臺灣省南區國稅局
代  表  人  乙○○局長
上列當事人間因營業稅等事件，聲請人提起行政訴訟（九十五年
度訴字第一五四號），並聲請停止原處分之執行，本院裁定如下
：
    主  文
聲請駁回。
聲請程序費用由聲請人負擔。
    理  由
一、按行政訴訟繫屬中，當事人對於中央或地方行政機關之處分
    ，固得請求停止執行，但須以原處分或決定之執行，將發生
    難於回復之損害，且有急迫情事者，始得聲請行政法院裁定
    停止執行，此觀行政訴訟法第一百十六條第二項前段規定甚
    明。又所謂難於回復之損害，係指其損害不能回復原狀，或
    不能以金錢賠償，或在一般社會通念上，如為執行可認達到
    回復困難之程度而言，合先敘明。
二、本件聲請意旨略謂：(一)按行政訴訟繫屬中，行政法院認為
    原處分（或原決定）之執行，將發生難於回復之損害，且有
    急迫情事者，得依聲請裁定停止執行，行政訴訟法第一百十
    六條第二項前段，定有明文。(二)聲請人違反菸酒稅法之事
    證並未確認，尚在復查中，復查尚未確認，自無營業行為及
    營業稅之確認及開徵。(三)聲請人於相對人電話查詢處分書
    收到否時，曾口頭聲明異議，主張並同菸酒稅一併處理，形
    同提出異議及復查。口頭聲明異議在刑事訴訟法都可接受，
    沒有理由在此處完全不受理也未告知不行。因此本件應視同
    提案復查，終止強制執行之程序。(四)相對人對處分應有一
    貫執行之程序，應先確定菸酒稅後再開單追繳營業稅，最後
    再開徵營利事業所得稅，若菸酒稅不存在何來營業稅及營利
    事業所得稅之開徵。(五)相對人對於菸酒稅復查一年多來未
    有任何進度，沒有約談，也沒提出具體事證（明明是人贓俱
    獲），再利用未盡合理之營業稅未及時書面提出復查（僅有
    口頭聲明）而以程序不符確定強制執行，損害聲請人商譽及
    權益至鉅，特此提出行政訴訟。(六)本件應以改進行政處分
    程序為首要，不應以受處分者是否合於復查程序為要件。行
    政處分有主有從，同局各單位應分主從先後，不應各自為政
    ，萬箭齊發，俟受處分者稍有漏接，即強制執行。同一事件
    若一件提出復查或訴訟時，其餘應自動併案處理，不應各自
    為政，損害到人民的權益。(七)原處分以聲請人積欠營業稅
    一百餘萬元，函請法務部行政執行署強制執行，並函請內政
    部入出境管理局限制出境，對聲請人之權益有急迫且無法恢
    復的損害，因此依法向鈞院聲請裁定被告九十四年二月四日
    九十四年度財營業字第六八０九三一００三八三號處分，在
    菸酒稅裁判確定前，停止執行云云。
三、經查，本件相對人以聲請人於民國（下同）九十二年五月至
    九月間銷售酒類，銷售額合計新台幣（以下同）九、五五０
    、０六０元（內含菸酒稅額八、四０七、五八四元），短漏
    開統一發票並漏報銷售額，逃漏營業稅四七七、五０三元；
    又於九十二年十二月三十日購買零組件組裝蒸餾器設備一臺
    ，進貨金額九五、二三八元，未依規定取得進項憑證，違反
    加值型及非加值型營業稅法（以下簡稱營業稅法）第三十二
    條第一項、第三十四條、第三十五條第一項及稅捐稽徵機關
    管理營業事業會計帳簿憑證辦法第二十一條等規定，案經相
    對人審理違章成立，就短漏報銷售額部分，除追繳稅款四七
    七、五０三元，並按所漏稅額處三倍罰鍰計一、四三二、五
    ００元（計至百元止），另就未依法取得進項憑證，按經查
    明認定之進貨總額九五、二三八元處百分之五之罰鍰計四、
    七六一元，合計處罰鍰一、四三七、二六一元，聲請人不服
    ，主張應俟菸酒稅案件確認後再行核課云云，申請復查，經
    相對人復查決定以聲請人已逾申請復查之三十日法定不變期
    間為由，乃從程序上駁回其申請，聲請人不服，提起訴願，
    亦經訴願決定以同一理由駁回訴願，此有相對人九十四年二
    月四日九十四年度財營業字第六八０九三一００三八三號處
    分書、九十四年九月二十日南區國稅法一字第０九四００九
    四七八四號復查決定書、財政部九十四年十二月二十一日台
    財訴字第０九四００五七００七０號訴願決定書附卷可稽。
    查相對人之上開行政處分，乃屬命聲請人金錢給付之處分，
    是項行政處分之執行，乃屬公法上金錢給付義務之執行，其
    執行方法，自得選擇「金錢」作為執行之標的物，且該處分
    縱不停止執行，而日後該處分遭行政法院予以撤銷確定，則
    依一般社會通念，相對人要非無法以同等之金錢填補聲請人
    之損害，殊不會發生難以回復損害之情形，且無任何急迫情
    事，核與前揭停止執行之要件不符，揆諸首開規定，聲請人
    聲請停止原處分之執行，自不應准許。又本件相對人若依「
    限制欠稅人或欠稅營利事業負責人出境實施辦法」第二條第
    二項之規定，於行政救濟程序終結前報請財政部函請內政部
    入出境管局限制聲請人出境，經內政部入出境管局作成限制
    聲請人出境之處分，係屬另一行政處分之執行問題，尚與本
    件相對人前述原處分之執行無涉，併此敘明。
四、爰依行政訴訟法第一百零四條、民事訴訟法第九十五條、第
    七十八條，裁定如主文。
中    華    民    國    九十五  年   二   月  二十七  日
                  第一庭審判長法  官  呂  佳  徵
                              法  官  蘇  秋  津
                              法  官  林  勇  奮
以上正本係照原本作成。
如不服本裁定，應於裁定送達後十日內以書狀敘明理由，經本院
向最高行政法院提出抗告（須按對造人數附具繕本）；並應預繳
送達用掛號郵票六份（每份三十四元）。
中    華    民    國    九十五  年   二   月  二十七  日
                              書記官  黃玉幸


司法院資訊處製作；財團法人民間司法改革基金會備份。
